臺灣臺北地方法院交通事件裁定　　　　　　　　　　九十三年度交聲字第一五四號
　　異　議　人
　　即受處分人　甲○○
右列異議人即受處分人因違反道路交通管理處罰條例案件，對於交通部公路總局臺北
區監理所板橋監理站中華民國九十三年二月十日所為之處分（原處分案號：板監違字
第裁四一—ＡＢＺ一八六八九五號）聲明異議，本院裁定如左：
    主      文
異議駁回。
    理      由
一、按汽車駕駛人，行經有燈光號誌管制之交岔路口闖紅燈者，處新臺幣（下同）一
    千八百元以上五千四百元以下罰鍰，並記違規點數三點，道路交通管理處罰條例
    第五十三條、第六十三條第一項第三款分別定有明文。
二、本件異議人即受處分人甲○○於民國九十三年一月十七日十九時二十八分許，駕
    駛車號Ｃ八—九一六號營小客車，行經臺北市○○路十五巷、敦化北路一五五巷
    交岔路口時，為臺北市政府警察局松山分局東社派出所員警以北市警交大字第Ａ
    ＢＺ一八六八九五號攔檢舉發違反道路交通管理處罰條例第五十三條「闖紅燈」
    之違規。嗣異議人於應到案日期前提出申訴，經原處分機關請舉發單位調查結果
    ，仍認異議人有違規事實，原處分機關乃依道路交通管理處罰條例第五十三條、
    第六十三條第一項第三款及違反道路交通管理事件統一裁罰基準及處理細則所訂
    之違反道路交通管理事件統一裁罰標準表之規定裁處異議人罰鍰二千七百元，並
    予記違規點數三點。
三、訊據異議人矢口否認有於前揭時、地闖紅燈之違規行為，辯稱：伊是該處路口第
    二部車，當時變成綠燈伊才走，並沒闖紅燈云云。經查，異議人駕駛車號Ｃ八—
    九一六號營小客車於前述時、地闖紅燈行駛之違規事實，業據證人即臺北市政府
    警察局松山分局東社派出所警員許文哲於本院九十三年三月一日調查時結證稱：
    當時我騎車從沿臺北市○○路十五巷北往南行駛，經該巷與敦化北路一五五巷交
    岔路口時，當時時向由綠燈轉為紅燈，異議人的車是在停止線前的第一輛，另一
    輛八Ｃ—一一五營小客車則停放於停止線之前讓客人下車，八Ｃ—一一五營小客
    車讓客人下車後就直接穿越馬路闖紅燈，異議人看也跟著闖紅燈，當時確實仍是
    紅燈，我遂閃警示燈，超越該二部車，將二部車攔下舉發等語明確。按證人係臺
    北市政府警察局松山分局東社派出所警員，亦為目睹異議人前開違規行為之人證
    ，依卷存證據資料並無任何積極證據足以證明證人上開證詞係屬虛偽，亦無足以
    令人顯信證人證述為不可採之品性證據或前科證據存在，本院自不得僅以證人為
    本件指示開單告發異議人之員警而全盤抹煞其在訴訟上所具有之證人資格及其證
    言之證明力。況交通警員掣單舉發違反道路交通管理處罰條例所列之違規事實，
    本質上為行政處分，係公務員基於職務上權力，依法就特定之具體事件所為具有
    公法上效果之單方行政行為，基於公務員為公法上行為具有公信力之原則，該行
    政處分當可被推定為真正，則值勤警員本其維護交通秩序、安全職責所為之舉發
    ，自應受到合法、正確之推定。從而異議人空言否認有前揭違規行為，顯無足採
    ，事證明確，異議人前揭闖紅燈之行為足堪認定。
四、綜上所述，本件異議人為汽車駕駛人，行經有燈光號誌管制之交岔路口闖紅燈，
    原處分機關依道路交通管理處罰條例第五十三條、第六十三條第一項第三款及違
    反道路交通管理事件統一裁罰基準及處理細則所訂之違反道路交通管理事件統一
    裁罰基準表之規定裁處罰鍰二千七百元，並記違規點數三點，核無違誤，本件異
    議人之異議為無理由，自應予以駁回。
據上論斷，應依道路交通案件處理辦法第十九條，裁定如主文。
中　　　華　　　民　　　國　　九十三　　年　　　三　　　月　　 十五 　　日
                                    臺灣臺北地方法院交通法庭
                                        法  官  歐陽漢菁
右正本證明與原本無異。
如不服本裁定應於送達後五日內向本院提出抗告狀。
                                        書記官  沈 芳 君
中　　　華　　　民　　　國　　九十三　　年　　　三　　　月　　 十六 　　日
